---
title: "Trabajo Final"
output: 
  html_document: 
    toc: TRUE
editor_options: 
  chunk_output_type: console
params:
  last_task: ""
  pid_report: 0
---

# Introducción 

El nivel socioeconómico se ha asociado estrechamente con el comportamiento humano; en este contexto, problemas de salud mental como la depresión, la ansiedad y el estrés han sido ampliamente investigados en el ámbito de la psicología.

El objetivo de este estudio es explorar la relación entre el tramo de ingreso, la depresión, ansiedad y estrés, para esto **hipotesizamos** que un mayor ingreso económico tendrá un efecto positivo en dichos parametros de salud mental.

```{r setup, message = FALSE, echo=FALSE, results='asis'}

# knitr::opts_chunk$set(echo = TRUE)

# DEBUG
  # Makes sure all libraries and functions are available to work interactivelly
  #targets::tar_load_globals() # Loads all libraries

# Loads DF_analysis
targets::tar_load(DF_analysis)

# In this document you will find a template to run analysis, plots, and tables
# You will need to adapt to the contents of your DF_analysis
# names(DF_analysis$DF_analysis) # Show variable names in DF_analysis

```

# Métodos

## Preparación de los datos

Para esta etapa, se utilizaron 30 “monkeys”, es decir, agentes automatizados diseñados para simular respuestas de manera realista. Gracias a ellos, fue posible generar una base de datos sintética, controlada y reproducible, que permitió preparar el camino para los análisis posteriores.

```{r data-preparation, message = FALSE, echo=FALSE, results='asis'}

DF =
 DF_analysis$DF_analysis %>% 
  
  # Update with your variable names
  select(id, ends_with("_DIRd"), ends_with("_DIRt"))
  
  # Continue your data preparation, if needed
    # filter()
  # drop_na()


```

# Análisis

Se realizaron regresiones lineales con el objetivo de explorar la relación entre el tramo de ingreso y los niveles de salud mental, evaluados mediante las subescalas de estrés, ansiedad y depresión del cuestionario DASS-21. Cada dimensión fue analizada por separado para identificar posibles asociaciones con el nivel de ingreso reportado.

### Tabla 1. Datos descriptivos entre dominios del DASS-21 y tramos de ingreso

```{r descriptive-table, message = FALSE, echo=FALSE, results='asis'}

# You can add a variable to the `by` argument and uncomment
# names(DF) shows the variables you hava available
library(gtsummary)

table1 <- DF |>
  select(-Goodbye_DIRt, -id, -Consent_DIRt, -AIM_DIRt) |>
  gtsummary::tbl_summary(
    by = AIM_TramoIngreso_DIRd,
    statistic = list(all_continuous() ~ "{mean} {sd}"),
    missing = "ifany",
    label = list(
      DASS21_depresion_DIRd	 = "Depresión",
      DASS21_ansiedad_DIRd = "Ansiedad", 
      DASS21_estres_DIRd = "Estrés"
    )
  ) |>
  gtsummary::add_n() |>
  gtsummary::modify_spanning_header(
    c("stat_1", "stat_2") ~ "**Tramo Ingreso**"
  )
table1

```

### Tabla 2. Modelos de regresión lineal entre tramo de ingreso y dominios de salud mental (DASS-21)

```{r analysis, message = FALSE, echo=FALSE, results='asis'}

models <- list(
  model1 = lm(DASS21_estres_DIRd ~ AIM_TramoIngreso_DIRd, data = DF),
  model2 = lm(DASS21_ansiedad_DIRd ~ AIM_TramoIngreso_DIRd, data = DF),
  model3 = lm(DASS21_depresion_DIRd ~ AIM_TramoIngreso_DIRd, data = DF)
)

tables <- lapply(models, function(m) tbl_regression(m, intercept = TRUE))

table_model <- tbl_merge(
  tbls = tables,
  tab_spanner = c("Estrés", "Ansiedad", "Depresión")) %>%
  bold_labels() %>%
  italicize_levels()

table_model

```

### Figura 1. Gráficos de los modelos

```{r plots, message = FALSE, echo=FALSE, results='asis'}

# Remember to change the variables in your plot
library(dplyr)
library(ggplot2)

plot1 <- DF %>%
  filter(AIM_TramoIngreso_DIRd != 99) %>%
  ggplot(aes(x = AIM_TramoIngreso_DIRd, y = DASS21_estres_DIRd)) +
    geom_jitter(width = 0.2, alpha = 0.6) +
    geom_smooth(method = "lm", se = TRUE) +
    scale_x_continuous(
      breaks = 1:7,
      labels = paste0(1:7)
    ) +
    labs(
      x     = "Tramo de ingreso",
      y     = "Estrés (DASS-21)",
    ) +
    theme_minimal(base_size = 10)

plot2 <- DF %>%
  filter(AIM_TramoIngreso_DIRd != 99) %>%
  ggplot(aes(x = AIM_TramoIngreso_DIRd, y = DASS21_ansiedad_DIRd)) +
    geom_jitter(width = 0.2, alpha = 0.6) +
    geom_smooth(method = "lm", se = TRUE) +
    scale_x_continuous(
      breaks = 1:7,
      labels = paste0(1:7)
    ) +
    labs(
      x     = "Tramo de ingreso",
      y     = "Ansiedad (DASS-21)",
    ) +
    theme_minimal(base_size = 10)

plot3 <- DF %>%
  filter(AIM_TramoIngreso_DIRd != 99) %>%
  ggplot(aes(x = AIM_TramoIngreso_DIRd, y = DASS21_depresion_DIRd)) +
    geom_jitter(width = 0.2, alpha = 0.6) +
    geom_smooth(method = "lm", se = TRUE) +
    scale_x_continuous(
      breaks = 1:7,
      labels = paste0(1:7)
    ) +
    labs(
      x     = "Tramo de ingreso",
      y     = "Depresión (DASS-21)",
    ) +
    theme_minimal(base_size = 10)
cowplot::plot_grid(plot1,plot2,plot3, ncol = 1)
```

# Resultados

```{r, message = FALSE, echo=FALSE, results='asis'}
text_report <- paste0(
  "AIM no fue un predictor significativo del estrés, β = ", 
  inline_text(tables[[1]], variable = AIM_TramoIngreso_DIRd), "; ",
  "tampoco de la ansiedad, β = ", 
  inline_text(tables[[2]], variable = AIM_TramoIngreso_DIRd), "; ",
  "ni de la depresión, β = ", 
  inline_text(tables[[3]], variable = AIM_TramoIngreso_DIRd), "."
)

cat(text_report)

```
